ACORDAO-COMPLETO-2544991

ACÓRDÃO 1836/2022 ATA 31/2022 - PLENÁRIO

VISTOS, relatados e discutidos estes autos de Solicitação do Congresso Nacional, ora em fase de correção de erro material detectado no Acórdão 1617/2022-TCU-Plenário;
ACORDAM os Ministros do Tribunal de Contas da União, reunidos em Sessão do Plenário, diante das razões expostas pelo relator e com fundamento no Enunciado 145 da Súmula da Jurisprudência do TCU, em corrigir o seguinte erro material constante do referido decisum:
9.1. no item 9.2 do Acórdão 1617/2022-TCU-Plenário, onde se lê "prorrogar por 60 (sessenta) dias o atendimento da presente Solicitação do Congresso Nacional, nos termos do art. 15, § 2º, da Resolução-TCU 215/2008", passa a constar como "prorrogar o prazo para atendimento da presente Solicitação do Congresso Nacional até a data da presente deliberação, com fundamento no art. 15, inciso II e §§ 1º e 2º, da Resolução-TCU 215/2008, tendo em vista a complexidade da matéria e o término do prazo inicial de 180 dias estabelecido na referida norma, de maneira a possibilitar o seu atendimento integral, de modo tempestivo, neste momento;"
9.2. restituir os autos à Secretaria Geral de Controle Externo.

Solicitação do Congresso Nacional, ora em fase de correção de erro material detectado no Acórdão 1.617/2022-TCU-Plenário.

Ministério de Minas e Energia (MME), Conselho Nacional de Política Energética (CNPE) e Empresa de Pesquisa Energética (EPE).

3. Interessado: Presidência da Comissão de Fiscalização e Controle da Câmara dos Deputados.

13.1. Ministros presentes: Bruno Dantas (na Presidência), Walton Alencar Rodrigues, Augusto Nardes, Aroldo Cedraz (Relator), Vital do Rêgo e Antonio Anastasia.
13.2. Ministro-Substituto convocado: Augusto Sherman Cavalcanti.
13.3. Ministros-Substitutos presentes: Marcos Bemquerer Costa e André Luís de Carvalho.

PARTIDO DOS TRABALHADORES

AROLDO CEDRAZ

Tratam os autos de Solicitação do Congresso Nacional, de 1º/12/2021 (peça 2) , mediante a qual o Exmo. Sr. Deputado Federal Áureo Ribeiro, na condição de presidente da Comissão de Fiscalização e Controle da Câmara dos Deputados, encaminha a este Tribunal de Contas da União (TCU) a Proposta de Fiscalização e Controle (PFC) 56/2021, de 27/9/2021 (peça 3) , de autoria do Exmo. Sr. Deputado Leo de Brito, requerendo a esta Corte de Contas que realize fiscalização com foco nos cálculos e nos estudos realizados para as edições, em 30 e 31/8/2021 respectivamente, da Portaria nº 544 do Gabinete do Ministro do Ministério de Minas e Energia (GM/MME) e da Resolução nº 15/2021 do Conselho Nacional de Política Energética (CNPE) . O objetivo dessa fiscalização seria avaliar a regularidade, a legalidade e a legitimidade desses normativos, sem prejuízo de outros pontos que forem relevantes à análise.
2.	Na Sessão Plenária do dia 13/7/2022 foi proferido o Acórdão 1617/2022-TCU-Plenário, por meio do qual esta Corte de Contas decidiu, in verbis:
"9.1. conhecer a presente Solicitação, por estarem preenchidos os requisitos de admissibilidade previstos no art. 71, inciso VII, da Constituição Federal de 1988 e no art. 38, inciso II, da Lei 8.443, de 16/7/1992, combinados com o art. 232, inciso III, do Regimento Interno do TCU e com o art. 4º, inciso I, alínea "a", da Resolução-TCU 215, de 20/8/2008;
9.2. prorrogar por 60 (sessenta) dias o atendimento da presente Solicitação do Congresso Nacional, nos termos do art. 15, § 2º, da Resolução-TCU 215/2008;
9.3. dar ciência desta deliberação aos Exmos. Srs. Deputados Áureo Ribeiro e Leo de Brito, encaminhando-lhes cópia do presente Acórdão, acompanhado do Relatório e do Voto que o fundamentam;
9.4. encaminhar cópia deste decisum ao Ministério de Minas e Energia, ao Conselho Nacional de Política Energética e à Empresa de Pesquisa Energética, destacando que o Relatório e o Voto que fundamentam esta deliberação podem ser acessados por meio do endereço eletrônico www.tcu.gov.br/acordaos e que, caso tenham interesse, o Tribunal poderá encaminhar-lhes cópia desses documentos sem quaisquer custos;
9.5. com fundamento no art. 169, inciso V, do Regimento Interno do TCU, combinado com os arts. 14, inciso IV, e 17, inciso I, da Resolução-TCU 215/2008, considerar a presente Solicitação do Congresso Nacional integralmente atendida, arquivando-se os autos após a comunicação a que se refere o caput do referido art. 17."
3.	Verificou-se, porém, a necessidade de correção de erro material na parte dispositiva do decisum, de modo a afastar a incoerência temporal consubstanciada no fato de que a presente Solicitação do Congresso Nacional, ao passo que foi considerada atendida, determinando-se, inclusive, o seu arquivamento, teve prorrogado por sessenta dias, naquela assentada, o prazo para seu atendimento.
	É o Relatório.

não há.

Cristina Machado da Costa e Silva (manifestação oral).

SOLICITAÇÃO DO CONGRESSO NACIONAL. COMISSÃO DE FISCALIZAÇÃO E CONTROLE DA CÂMARA DOS DEPUTADOS. REQUERIMENTO DE FISCALIZAÇÃO COM FOCO NA PORTARIA 544/GM/MME E NA RESOLUÇÃO-CNPE 15/2021, AMBAS RELACIONADAS A ATOS DO PROCESSO DE DESESTATIZAÇÃO DA CENTRAIS ELÉTRICAS BRASILEIRAS S/A. SOLICITAÇÃO CONHECIDA. REALIZAÇÃO DE INSPEÇÃO PARA OBTENÇÃO DE INFORMAÇÕES E ESCLARECIMENTOS. ACÓRDÃO 1.617/2022-TCU-PLENÁRIO. CORREÇÃO DE ERRO MATERIAL. SÚMULA Nº 145 DA JURISPRUDÊNCIA DO TCU. SOLICITAÇÃO DE MANIFESTAÇÃO DO MINISTÉRIO PÚBLICO.

SOLICITAÇÃO DO CONGRESSO NACIONAL (SCN)

Secretaria de Fiscalização de Infraestrutura de Energia Elétrica (SeinfraElétrica).

Conforme consignado no Relatório precedente, verificou-se a necessidade de correção de erro material na parte dispositiva do Acórdão 1617/2022-TCU-Plenário, de modo a afastar a incoerência temporal consubstanciada no fato de que a presente Solicitação do Congresso Nacional, ao passo que foi considerada atendida, determinando-se, inclusive, o seu arquivamento, teve prorrogado por sessenta dias, naquela assentada, o prazo para seu atendimento.
2.	Cabe esclarecer que a referida prorrogação de prazo objetivou exclusivamente atender ao disposto no art. 15, § 2º, da Resolução-TCU 215, de 20/8/2008, tendo em vista a complexidade da matéria aqui tratada e o término do prazo inicial de 180 dias estabelecido na referida norma, de maneira a possibilitar o seu atendimento integral, de modo tempestivo, no momento em que foi proferido o aludido Acórdão 1617/2022-TCU-Plenário.
3.	Nessas circunstâncias, considerando que o Tribunal de Contas da União (TCU) pode alterar suas deliberações para corrigir, de ofício, inexatidões materiais, ouvido o Ministério Público junto a esta Corte de Contas, nos termos do Enunciado 145 da Súmula da Jurisprudência desta Casa, solicito o pronunciamento do nobre representante do Parquet especializado, para pronta correção do equívoco ora reportado.
	Ante o exposto, VOTO por que seja adotado o Acórdão que ora submeto a este Colegiado.
TCU, Sala das Sessões, em 10 de agosto de 2022.
AROLDO CEDRAZ 
Relator